臺灣基隆地方法院小額民事判決
111年度基小字第685號
原      告  新光產物保險股份有限公司


法定代理人  吳昕紘  
訴訟代理人  郭川珽  
被      告  洪靜儒  



上列當事人間請求損害賠償事件，本院於民國111年3月10日言詞
辯論終結，判決如下：
    主      文
被告應給付原告新臺幣參萬參仟肆佰柒拾元，及自民國一百一十
一年二月二十四日起至清償日止，按週年利率百分之五計算之利
息。
原告其餘之訴駁回。
訴訟費用新臺幣壹仟元，由被告負擔新臺幣玖佰捌拾陸元，餘由
原告負擔。
本判決原告勝訴部分得假執行；但被告如以新臺幣參萬參仟肆佰
柒拾元預供擔保，得免為假執行。
    事實及理由
一、被告經合法通知，未於言詞辯論期日到場，核無民事訴訟法
    第386條所列各款情形，爰依同法第436條之23、第436條第2
    項、第385條第1項前段規定，准原告之聲請，由其一造辯論
    而為判決。
二、原告主張：被告於民國110年8月28日16時許，騎乘車牌號碼
    000-000號普通重型機車（原告誤載為995-CDY號，下稱系爭
    機車），行經基隆市○○區○○路000號前，因未依號誌指示行
    駛，撞擊原告所承保之車牌號碼000-0000號自用小客車（下
    稱系爭汽車），致系爭汽車受損，原告依約賠付被保險人修
    理費用新臺幣（下同）33,950元（含工資21,000元、塗裝12
    ,000元、零件950元）後，即依保險法第53條規定取得代位
    求償權，為此依保險法第53條及民法第184條第1項、第191
    條之2條規定，請求被告賠償修理費用等語。並聲明：被告
    應給付原告33,950元，及自起訴狀繕本送達翌日起至清償日
    止，按週年利率5%計算之利息。
三、被告經合法通知未到庭，亦未提出書狀為任何聲明或陳述。
四、原告上開主張，業據提出車險保單查詢資料、系爭汽車行車
    執照、車損照片、基隆市警察局道路交通事故當事人登記聯
    單、道路交通事故現場圖、道路交通事故初步分析研判表、
    估價單、電子發票證明聯等件影本為證（本院卷第13頁至第
    25頁），並有基隆市警察局111年2月17日基警交字第111003
    2867號函附道路交通事故相關資料附卷可憑，而被告經合法
    通知，無正當理由未於言詞辯論期日到庭，復未提出書狀作
    何聲明或陳述以供審酌，堪認原告之主張為真實可採。 
五、按因故意或過失，不法侵害他人之權利者，負損害賠償責任
    ；汽車、機車或其他非依軌道行駛之動力車輛，在使用中加
    損害於他人者，駕駛人應賠償因此所生之損害，民法第184
    條第1項前段、第191條之2分別定有明文。次按汽車行駛時
    ，駕駛人應注意車前狀況及兩車並行之間隔，並隨時採取必
    要之安全措施，不得在道路上蛇行，或以其他危險方式駕車
    ，道路交通安全規則第94條第1項定有明文。又圓形黃燈用
    以警告車輛駕駛人及行人，表示紅色燈號即將顯示，屆時將
    失去通行路權，道路交通標誌標線號誌設置規則第206條第5
    款亦有規定。依基隆市警察局道路交通事故談話紀錄表所載
    ，被告自述於上開時間、地點騎乘系爭機車沿基隆市八堵路
    往七堵方向行駛，通過路口時其行向之號誌為黃燈等情，雖
    依法黃燈時仍可通行，但被告既知其通過路口時已為黃燈，
    則系爭汽車行車方向之號誌將隨之變為綠燈，理應謹慎注意
    車前狀況，維持可即時煞停之速度，仍未減速繼續直行，且
    未注意系爭汽車已因綠燈號誌開始行駛之車前狀況，而與系
    爭汽車發生碰撞，自有過失，被告復未舉證證明其對於防止
    損害之發生，已盡相當之注意，且被告之過失行為與系爭汽
    車所受損害間有相當因果關係，應負侵權行為損害賠償責任
    ，原告已依保險契約給付系爭汽車之修復費用，自得依上開
    法律規定代位行使對被告之損害賠償請求權。
六、另按負損害賠償責任者，除法律另有規定或契約另有訂定外
    ，應回復他方損害發生前之原狀；第1項情形，債權人得請
    求支付回復原狀所必要之費用，以代回復原狀，民法第213
    條第1項、第3項定有明文。但修理材料以新品換舊品，應予
    折舊（最高法院77年度第9次民事庭會議決議㈠參照）。查系
    爭汽車於107年2月27日發照，有行車執照影本在卷足憑，至
    本件110年8月28日車禍受損時止，依營利事業所得稅查核準
    則第95條第6款規定：「固定資產提列折舊採用定率遞減法
    者，以一年為計算單位，其使用期間未滿一年者，按實際使
    用之月數相當於全年之比例計算之，不滿一月者，以月計」
    之方法計算結果，使用之時間應以1年7月計，其汽車及附加
    零件已有折舊，原告對於計算折舊並不爭執，應將折舊部分
    予以扣除。本院依行政院所頒固定資產耐用年數表及固定資
    產折舊率之規定，自用小客車之耐用年數為5年，依定率遞
    減法每年折舊千分之369，系爭汽車之零件費用為950元，有
    原告所提估價單為憑，依上開標準計算折舊額為480元【計
    算式：①950元×0.369＝351元，②（950元－351元）×0.369×7/1
    2＝129元，①＋②＝480元，元以下四捨五入，以下同】扣除折舊
    額後，原告所得請求之零件費用為470元（計算式：950元－4
    80＝470元），加上不應折舊之工資21,000元、塗裝12,000元
    ，修復系爭汽車之必要費用應為33,470元。
七、從而，原告基於侵權行為及代位求償之法律關係，請求被告
    給付33,470元，及自起訴狀繕本送達翌日即111年2月24日起
    至清償日止，按週年利率5%計算之利息，為有理由，應予准
    許；逾上開範圍之請求，為無理由，應予駁回。
八、本件第一審裁判費為1,000元，此外別無其他費用支出，訴
    訟費用依兩造勝敗比例，由被告負擔986元（33,470元33,9
    50元1,000元＝986元），餘由原告負擔。
九、本判決被告敗訴部分，依民事訴訟法第436條之20規定，應
    依職權宣告假執行，併依同法第436條之23準用同法第436條
    第2項，再準用同法第392條第2項規定，酌情宣告被告預供
    相當之擔保金額後得免為假執行。
十、結論：本件原告之訴為一部有理由，一部無理由，依民事訴
    訟法第436條之19第1項、第436條之20、第436條之23、第43
    6條第2項、第385條第1項前段、第79條、第392條第2項，判
    決如主文。
中　　華　　民　　國　　111 　年　　3 　　月　　24　　日
　　　　          基隆簡易庭法　官　陳湘琳
以上正本係照原本作成。
對於本件判決如有不服，應於收受送達後20日內向本院提出上訴
書狀，上訴於本院合議庭，並按他造當事人之人數附具繕本。
當事人之上訴，非以判決違背法令為理由不得為之，上訴狀應記
載上訴理由，表明下列各款事項：
㈠原判決所違背之法令及其具體內容。
㈡依訴訟資料可認為原判決有違背法令之具體事實。
中　　華　　民　　國　　111 　年　　3 　　月　　24　　日
                            書記官　林亭如